【裁判字號】    89,交易,687
【裁判日期】    901225
【裁判案由】    過失傷害
【裁判全文】
臺灣臺南地方法院刑事判決                        八十九年度交易字第六八七號
    公  訴  人  臺灣台南地方法院檢察署檢察官
    被      告  甲○○
                丁○○
    共      同
    選任辯護人  鄭和傑
                蘇新竹
                謝依良
右列被告等因過失傷害案件，經檢察官提起公訴（八十九年度偵字第一００六四號）
，本院判決如左：
    主  文
甲○○因過失傷害人致重傷，處拘役肆拾日，如易科罰金，以參佰元折算壹日。
丁○○因過失傷害人致重傷，處拘役肆拾日，如易科罰金，以參佰元折算壹日。
    事  實
一、甲○○與丁○○為朋友關係，二人於民國八十九年二月十四日凌晨零時許，在Ｋ
    ＴＶ唱歌消費後，相偕沿台南縣六甲鄉○○村○○○道路，由北往南方向徒步行
    走，途經該線道路二九五．二公里處時，本應注意行人應在劃設之人行道行走，
    在未劃設人行道之道路，應靠邊行走，並不得在道路上任意奔跑、追逐、嬉戲或
    坐、臥、蹲、立，阻礙交通，而依當時情形，又無不能注意之情事，其二人均能
    注意竟疏未注意，均未靠路邊行走而任意漫步在慢車道內，適於同日凌晨零時三
    十分許，丙○○（俟到案後另行審結）駕駛車牌號碼ＭＶＷ─○○五號重型機車
    ，沿該台一線道路自北向南行經上開地點，其本應注意駕駛之車前狀況，隨時採
    取必要之安全措施，而依當時情形，又無不能注意之情事，其亦能注意而疏未注
    意，未留意車前狀況而自後撞及在前開慢車道上步行之甲○○、丁○○二人，丙○○因而人車倒地，並受有頭部外傷併顱內出血及水腦症，目前已呈植物人狀態
    之重傷害。而甲○○則受有右側脛腓骨骨折之傷害；丁○○則受有左腳及右手臂
    擦傷之傷害（該部分業於偵查中撤回告訴）。
二、案經丙○○之指定代行告訴人戊○○，及甲○○訴由台南縣警察局麻豆分局報請
    臺灣台南地方法院檢察署檢察官偵查起訴。
    理  由
一、訊據被告甲○○、丁○○，對於右開時、地徒步行走與丙○○所駕機車發生車禍
    之事實均坦承不諱，核與最先至現場救護傷者之證人乙○○到院陳證之情節大致
    相符，並有台南縣警察局道路交通事故調查報告表一紙、現場照片八幀、高雄醫
    學大學附設中和紀念醫院及財團法人奇美醫院診斷證明書各一紙在卷可資佐證。
    按行人應在劃設之人行道行走，在未劃設人行道之道路，應靠邊行走，並不得在
    道路上任意奔跑、追逐、嬉戲或坐、臥、蹲、立，阻礙交通，道路交通安全規則
    第一百三十三條定有明文，亦為被告二人應注意之事項，而肇事當時係夜間無照
    明、天候晴朗、雙線道、柏油路面、標線清晰、有快慢車道劃分、乾燥、無缺陷
    、視距良好、無障礙物，有前開調查報告表存卷可考，足見依當時狀況被告二人
    並無不能注意之情狀。雖被告甲○○、丁○○於本院審理中均辯稱：伊二人均有
    靠路邊行走，並無過失云云。惟查，被告甲○○係走在機車道內而與丁○○併肩
    同行致遭丙○○撞及之事實，業據被告二人分別於檢察官偵查時供稱：「（問：
    你們二人是否走在機車道？）我走在機車道內，丁○○較靠外面沒在機車道上」
    、「（問：車禍如何發生）我們二人用走的，我在靠機車道外，他（即甲○○）
    在機車道」等語明確（見偵訊卷第十三頁、第十四頁），且依前開事故現場圖及
    現場照片顯示，機車碎片係散落在快車道與機車道間，且機車道與快車道之分隔
    線上遺有大片拖曳血跡，顯見該處機車道近快車道間應為撞擊點無訛，再參以被
    告甲○○遭撞及後又與丙○○及機車均係躺臥在機車道內等情以觀，足見被告二
    人係因併肩同行而未靠路邊行走致遭張明田所駕之機車在機車道上撞及，應堪認
    定，被告二人前開所辯，要係卸責之詞，尚難採信。是被告二人應注意且能注意
    而竟疏未注意，均未靠路邊行走而任意漫步在慢車道內，適丙○○亦疏未注意車
    前狀況而自後撞及步行之被告甲○○、丁○○二人，因而肇事，被告甲○○、丁○○自有違前開規定之注意義務，其均顯有過失。又被告二人之過失行為與丙○○所受上開重傷害之間，顯有相當因果關係，亦無疑義。從而，本件事證已甚明
    確，被告二人犯行堪以認定。
二、核被告甲○○、丁○○所為，均係犯刑法第二百八十四條第一項後段之過失重傷
    害罪。爰審酌被告二人之品行、應負過失責任之程度、造成丙○○重傷害之結果
    、肇事後尚未與丙○○家屬達成民事上之和解，及被告二人犯後之態度等一切情
    狀，分別量處如主文所示之刑，並均諭知易科罰金之折算標準，以資懲儆。
三、被告丙○○部分俟到案後另行審結。
據上論斷，應依刑事訴訟法第二百九十九條第一項前段，刑法第二百八十四條第一項
後段、第四十一條第一項前段，罰金罰鍰提高標準條例第一條前段、第二條，判決如
主文。
本案經檢察官羅瑞昌到庭執行職務。
中    華    民    國      九十      年      十二       月     二十五    日
                                      臺灣臺南地方法院交通法庭
                                          法  官    張  瑛  宗
右正本證明與原本無異。
如不服本判決，應於判決送達後十日內，向本院提出上訴狀。
                                          書記官    廖  明  娟
中    華    民    國      九十      年      十二       月     二十五    日
附錄論罪科刑法條；
刑法第二百八十四條第一項
因過失傷害人者，處六月以下有期徒刑、拘役或五百元以下罰金，致重傷
者，處一年以下有期徒刑、拘役或五百元以下罰金。


司法院資訊處製作；財團法人民間司法改革基金會備份。
